臺北高等行政法院判決
　　　　　　　　　　　　　　　　　　 93年度訴字第01088號
　　　　　　　　　　　　　　　.
原　　　告　甲○○
訴訟代理人　乙○○
被　　　告　臺北市政府社會局
代　表　人　薛承泰（局長）住台北市○○區市○路1號
訴訟代理人　丁○○
　　　　　　丙○○
　　　　　　戊○○
上列當事人間因低收入戶生活扶助事件，原告不服台北市政府中
華民國93年2月4日府訴字第09216734500號訴願決定，提起行政
訴訟。本院判決如下：
　　主  文
原告之訴駁回。
訴訟費用由原告負擔。
　　事  實
一、事實概要：
    (一)緣原告申請核列為台北市政府低收入戶，經台北市中正區
      公所初審後，送被告機關複核，案經被告機關查認原告全
      戶家庭總收入分配全家人口平均每人每月收入超過台北巿
      91年最低生活費標準新臺幣（以下同）13,288元，乃以91
      年12月6日北市社2字第09139838000號函通知原告否准其
      所請。原告不服，於91年12月19日第一次向台北市政府提
      起訴願，案經台北市政府以92年4月25日府訴字第
      09129227800號訴願決定：「原處分撤銷，由原處分機關
      於收受決定書之次日起60日內另為處分。」理由略以：「
      ‧‧四、‧‧訴願人似應屬身心障礙者保護法所稱及身心
      障礙等級表公告之慢性精神病患者，揆之‧‧『殘障人口
      工作能力認定概要表』之認定標準，訴願人之工作收入自
      應以其有無工作所得定之。本案原處分機關僅以‧‧未詳
      加查明實際有無工作，即遽以每月10,560元計算其工作收
      入，尚嫌速斷‧‧」
    (二)被告機關嗣以92年6月27日北市社2字第09233745700號函
      按92年度標準重為處分，准自91年10月起核列原告1人為
      台北市第4類低收入戶，惟其全戶（含直系血親）平均每
      人存款及投資金額超過規定，不予生活扶助。原告猶表不
      服，於92年7月7日再向台北市政府提起訴願，92年7月10
      日、7月21日、7月23日、8月5日、9月1日、9月3日、9 月
      23日、9月26日分別補充訴願理由，經訴願決定駁回，原
      告不服，遂提起本件行政訴訟。
二、兩造聲明：
　　(一)原告聲明求為判決：1.訴願決定及原處分均撤銷。
                        2.請判命被告機關應作成准自民國91
                          年10月起，按月核付原告低收入戶
                          生活扶助費13313元之行政處分。
                        3.訴訟費用由被告負擔。
　　(二)被告聲明求為判決：1.駁回原告之訴。
                        2.訴訟費用由原告負擔。
三、兩造之爭點：被告機關認原告全戶（含直系血親）平均每人
                存款及投資金額超過規定，否准原告生活扶助
                ，是否適法？
　　(一)原告主張之理由：
      1.原告係慢性精神病患，無工作能力，民國91年10月起經
        核准列為台北市低收入戶，不予生活扶助，民國93年2
        月4日訴願決定之作成已逾訴願決定期限2個月，違反訴
        願法第85條第1項規定，應予撤銷，自核准低收入戶時
        起，補予給付生活扶助。
      2.訴願未經言詞辯論，原告續有補充理由多次，未增補新
        之事實理由並無訴願法第85條第2項依57條但書「補送
        訴願書之情形」，亦無第62條訴願書「不合法定程式之
        補正」。
      3.查台北市政府民國92年4月25府訴字第09129227800號訴
        願決定書認甲○○為有工作能力者，以每月10,560元計
        算其收入，並併入家父乙○○、母宛楊秀華等3人之每
        月家庭總收入。社會局民國92年4月30日北市社2字第
        0923374571號函，原告近2年來工作如有異動，補送其
        離職證明文件送至本局、辦理處分事宜。台大附屬醫院
        診斷無工作能力證明書影本為證。
      4.原告與父乙○○、母宛楊秀華3人，籍設3個不同市縣，
        （原告籍設台北市中正區父乙○○籍設基隆市信義區母
        宛楊秀華籍設台北縣永和市）依戶籍法第3條規定各為
        單獨生活戶。被告93年5月14日北市社2字第
        09334455200號函：「依身心障礙者生活托育養護費用
        補助辦法第13條所定家庭總收入之應計人口範圍及計算
        方式」，指原告與父母3人雖分屬不同戶籍，「惟依法
        仍須併計」，所謂「依法」指上述費用補助辦法，應屬
        機關發布之命令，不得牴觸戶籍法、民法之規定。附社
        會局93年5月14日復乙○○函影本為證。
      5.家父乙○○71年4月1日命令退休，依公務人員退休法第
        6條擇一支領一次退休金95萬5千元，按月領取利息
        19,325元，依所得稅法第4條4款有免稅規定，被告依台
        北市低收入戶調查及生活扶助作業規定第6點規定：「
        本市低收入申請生活扶助者，平均每人存款本金（含投
        資等）不得超過15萬元之限制」，該作業規定屬機關發
        布之命令，依法不得牴觸公務人員退休法及所得稅法之
        規定。被告推算本金99萬8千50元，計算不準，多出4萬
        3千50元。被告認定退休金為財產以外所得，並以內政
        部行政命令解釋社會救助法是違法行為，應用相關法律
        ，如：1.公務員退休法施行細則第32條、退休金優惠儲
        存辦法規定。2.所得稅法第4條第9款免稅規定。退休金
        儲存等於退休後之薪水，保障公務員退休後生活不受影
        響。
      6.又以家父90年度財產資料有存款投資金額超過低收入規
        定，不予生活扶助，查90年財產資料是89年度所得編列
        ，屬於動產，事隔5年應有異動，茲以2人存款，股票分
        述如后：
        (1)乙○○部分
          存款：支領退休金95萬5千元正，儲存台灣銀行，
            按月領取優息14,325元，附台銀存摺影本為證。
          股票：現有餘額股票中強1,304股，系統1股、怡安
            318股、中強股票下市無買賣，其他二種0股，市價
            約值4,215元，附和興證券存摺影本為證。
        (2)宛楊秀華部分
          存款：美金5分，附華僑銀行存摺影本為證。
          股票：現有餘額股票第一金6股、凱美462股、市值
            3,830元，附和興證券存摺影本為證。
        身心障礙者生活補助動產及不動產之審查標準說明第2
        點規定：不動產部分，原告無；母宛楊秀華有住宅一棟
        價格在650萬元以下。動產部分：原告無；父乙○○，
        依北區國稅局91年度綜合所得稅各類所得資料清單16等
        ，合計218,621元。母宛楊秀華依北區國稅局91年度綜
        合所得稅各類所得資料清單四筆，合計9,495元。附3人
        91年度各類所得資料清單影本為證。
      7.持有台北市第4類低收入戶卡，備註不予生活扶助，換
        取有生活扶助之低收入戶卡，92年10月3日送還中正區
        公所，申請報繳作廢，台北市政府社會局93年5月3日北
        市社二字第09352682600號復乙○○函說明「放棄低收
        入戶資格」之不實登載，所指申請書上：「查無放棄資
        格」問題字樣，被告推算臆測論事，結果偏差不實。
　　(二)被告主張之理由：
      1.按社會救助法第4條規定：「本法所稱低收入戶，係指
        家庭總收入平均分配全家人口，每人每月在最低生活費
        標準以下者。前項所稱最低生活費標準，由中央、直轄
        市主管機關參照中央主計機關所公布當地區最近一年平
        均每人消費支出60%訂定，直轄市主管機關並應報中央
        主管機關備查。」（本市92年度最低生活費標準為每人
        每月新臺幣13,313元。）第5條規定「前條所稱家庭總
        收入應計算人口範圍如下：一、直系血親。但子女已入
        贅或出嫁且無扶養能力可資證明者，得不計算。二、同
        一戶籍或共同生活之旁系血親及負扶養義務之親屬。三
        、綜合所得稅列入扶養親屬寬減額之納稅義務人。」第
        10條規定：「符合第4條所定之低收入戶，得向戶籍所
        在地主管機關申請生活扶助。」
        同法施行細則第2條：「社會救助法第第1項所稱家庭總
        收入，指下列各款之總額：一、工作收入：依據其戶籍
        所在地直轄市政府或行政院勞工委員會定訂之各項職業
        收入計算標準核定之。二、資產之收益：包括動產及不
        動產之收益。三、其他收入：前二款以外非屬社會救助
        給付之收入。」第3條規定：「有下列情形之一者，不
        予計入全家人口之工作收入，亦不核算其最低生活費用
        : 一、應徵（召）入營服役者。二、在學領有公費者。
        三、入獄服刑、因案羈押或依法拘禁者。四、失蹤6個
        月以上者。前項情形，應提出證明文件。」第5條規定
        ：「依本法第10條申請生活扶助者，其家庭總收入以外
        之財產總額超過中央主管機關或直轄市主管機關公告之
        當年度一定金額者，不予扶助。」第9條規定：「本法
        所稱低收入戶中具有工作能力者，16歲以上，未滿65歲
        ，無下列情事之一者：一、大學校院博士班、空中大學
        及空中專科進修補習學校以外之在學學生。二、身心障
        礙致不能工作者。三、罹患嚴重傷、病，必須3個月以
        上之治療或療養者。四、照顧罹患嚴重傷、病需要3個
        月以上治療或療養之共同生活或受扶養親屬，致不能工
        作者。五、獨自扶養12歲以下之血親卑親屬者。六、婦
        女懷胎6個月以上至分挽後2個月內者。七、其他經直轄
        市、縣市主管機關認定者。前項第3款與第4款之受嚴重
        傷、病者及第4款之懷胎或生產婦女應檢具公立醫療機
        構或經中央衛生主管機關評鑑合格之醫院診斷書。」
        臺北市低收入戶調查及生活扶助作業規定第4點規定：
        「本細則第2條第1項第1款所稱之工作收入計算基準如
        下：(一)以申請者全家實際工作收入為依據，全家人口之
        財稅資料為參考，如財稅資料與實際工作收入不符時，
        申請人應提供薪資證明憑核。(二)如無財稅資料可參考，
        又無法提供證明者，得參考行政院勞工委員會編印之職
        類別薪資調查報告計算。(三)前述薪資調查報告未列明者
        ，需提供其他相關證明憑核，如無法提供證明，則依各
        業員工初任人員平均薪資計算。(四)有工作能力而無固定
        工作或未工作者，其工作收入以行政院勞工委員會最近
        一年公布之基本工資為基礎，換算每人每日之基本工資
        ，再以每月20個工作日計算。」（90年度每人每月基本
        工資為15,840元，換算20個工作天為10,560元）依內政
        部91年1月16日台內中社字第09100770030號函訂定身心
        障礙者生活補助動產及不動產之審查標準說明第2點規
        定：(一)不動產部分（土地及房屋）訂為每月新台幣650
        萬元（土地以公告現值為準據；房屋以評定標準價格為
        準據）。(二)動產部分（存款本金即有價證券）金額定為
        每戶一人時為200萬元，每增加一人增加25萬元。
      2.依社會救助法第5條規定：「家庭總收入應計算人口範
        圍如下：一、直系血親。但子女以入贅或出嫁且無扶養
        能力可資證明者，得不計算。二、同一戶籍或共同生活
        之旁系血親及負撫養義務之親屬。三、綜合所得稅列入
        撫養親屬寬減額之納稅義務人」。故原告申請低收入戶
        ，應列計家庭人口共計3人（即原告及父母親）。依財
        稅單住所提供最近一年度（90年度）財稅資料顯示：
        (1)原告（甲○○，35年5月8日出生，身分證統一編號：
          Ｚ000000000），現年57歲，為輕度精神障礙，現為本
          市第4類低收入戶。查財稅資料，無存款所得。
        (2)原告父親（乙○○，6年3月15日出生，身分證統一編
          號：Ｚ000000000）現年86歲，為退休警官，依財稅資
          料顯示，有年度利息所得共為179,649元，依18%優惠
          利率計算，存款本金為998,050元。另有投資總額共
          為2,158,148元，合計存款投資額為3,156,198元。
        (3)原告母親（宛楊秀華，13年9月19日出生，身分證統
          一編號：Ｚ000000000）現年78歲，依財稅資料顯示，
          有年度利息所得為5,085元，依O.03982固定利率計算
          ，有存款本金為127,700元，另有投資共為659,040元
          ，合計存款投資額為786,740元。
        (4)被告依訴願法第58條第2項規定重新審核，源於92年
          7月14日北市社2字第09237504601號函核准原告低收
          入戶資格，併不予生活扶助，然因符身心障礙者生活
          補助標準，故核准原告身心障礙者生活補助。後因重
          新查調新事證，發現原告全家存款投資超過身心障礙
          者補助標準，被告復以92年7月31北市社2字第
          09238344900號函否准訴願人身心障礙者生活補助在
          案。
        (5)綜上，原告全戶3人存款投資共有3,942,938元，平均
          每人存款投資額為1,314,313元，超過低收入戶生活
          扶助標準，另亦超過身心障礙者補助之動產標準（全
          家人口之存款）含股票投資）之合計限額：單一人口
          家庭為新台幣200萬元，每增加一口，得增加新台幣
          25萬元），揆諸前揭法令，並無違誤，請續予維持。
        (6)另查原告於92年10月3日以申請書申請報繳原低收入
          戶卡，註銷低收入戶資格；經被告以92年10月17日北
          市社2字第09240798000號函核准在案。
　　理  由
一、本件被告代表人原為顧燕翎，訴訟中變更為薛承泰，業據被
    告新任代表人提出承受訴訟狀聲明承受訴訟，核無不合，應
    予准許。
二、原告經合法通知，未於言詞辯論期日到場，核無行政訴訟法
    第218條準用民事訴訟法第386條各款所列情形，爰依被告之
    聲請，由其一造辯論而為判決。
三、按社會救助法第4條規定：「本法所稱低收入戶，係指家庭
    總收入平均分配全家人口，每人每月在最低生活費標準以下
    者。前項所稱最低生活費標準，由中央、直轄市主管機關參
    照中央主計機關所公布當地區最近一年平均每人消費支出
    60%訂定，直轄市主管機關並應報中央主管機關備查。」（
    臺北市92年度最低生活費標準為每人每月新臺幣13,313元。
    ）第5條規定「前條所稱家庭總收入應計算人口範圍如下：
    一、直系血親。但子女已入贅或出嫁且無扶養能力可資證明
    者，得不計算。二、同一戶籍或共同生活之旁系血親及負扶
    養義務之親屬。三、綜合所得稅列入扶養親屬寬減額之納稅
    義務人。」第10條規定：「符合第4條所定之低收入戶，得
    向戶籍所在地主管機關申請生活扶助。」
四、次按社會救助法施行細則第2條：「社會救助法第4條第1項
    所稱家庭總收入，指下列各款之總額：一、工作收入：依據
    其戶籍所在地直轄市政府或行政院勞工委員會定訂之各項職
    業收入計算標準核定之。二、資產之收益：包括動產及不動
    產之收益。三、其他收入：前二款以外非屬社會救助給付之
    收入。」第5條規定：「依本法第10條申請生活扶助者，其
    家庭總收入以外之財產總額超過中央主管機關或直轄市主管
    機關公告之當年度一定金額者，不予扶助。」第9條規定：
    「本法所稱低收入戶中具有工作能力者，16歲以上，未滿65
    歲，無下列情事之一者：一、大學校院博士班、空中大學及
    空中專科進修補習學校以外之在學學生。二、身心障礙致不
    能工作者。三、罹患嚴重傷、病，必須3個月以上之治療或
    療養者。四、照顧罹患嚴重傷、病需要3個月以上治療或療
    養之共同生活或受扶養親屬，致不能工作者。五、獨自扶養
    12歲以下之血親卑親屬者。六、婦女懷胎6個月以上至分挽
    後2個月內者。七、其他經直轄市、縣市主管機關認定者。
    前項第3款與第4款之受嚴重傷、病者及第4款之懷胎或生產
    婦女應檢具公立醫療機構或經中央衛生主管機關評鑑合格之
    醫院診斷書。」；又臺北市低收入戶調查及生活扶助作業規
    定第4點規定：「本細則第2條第1項第1款所稱之工作收入計
    算基準如下：(一)以申請者全家實際工作收入為依據，全家人
    口之財稅資料為參考，如財稅資料與實際工作收入不符時，
    申請人應提供薪資證明憑核。(二)如無財稅資料可參考，又無
    法提供證明者，得參考行政院勞工委員會編印之職類別薪資
    調查報告計算。(三)前述薪資調查報告未列明者，需提供其他
    相關證明憑核，如無法提供證明，則依各業員工初任人員平
    均薪資計算。(四)有工作能力而無固定工作或未工作者，其工
    作收入以行政院勞工委員會最近一年公布之基本工資為基礎
    ，換算每人每日之基本工資，再以每月20個工作日計算。」
    （90年度每人每月基本工資為15,840元，換算20個工作天為
    10,560元）第6點規定：「本市低收入戶申請生活扶助者，
    平均每人存款本金不得超過新臺幣15萬元，股票及其他投資
    併入上述限額計算。」
五、本件被告於92年6月27日北市社2字第09233745700號函按92
    年度標準，准自91年10月起核列原告1人為台北市第4類低收
    入戶，惟其全戶（含直系血親）平均每人存款及投資金額超
    過規定，乃不予生活扶助；原告對於被告未給予生活扶助不
    服，於92年7月7日向台北市政府提起訴願，92年7月10日、7
    月21日、7月23日、8月5日、9月1日、9月3日、9月23日、9
    月26日分別補充訴願理由，嗣經訴願決定駁回，原告不服，
    循序起訴意旨略以：原告係慢性精神病患，無工作能力，民
    國91年10月起經核准列為台北市低收入戶，惟被告竟不予生
    活扶助，民國93年2月4日訴願決定之作成已逾訴願決定期限
    2個月，違反訴願法第85條第1項規定，應予撤銷，自核准低
    收入戶時起，補予給付生活扶助；原告與父乙○○、母宛楊
    秀華3人，籍設3個不同市縣，依戶籍法第3條規定各為單獨
    生活戶，詎被告依「身心障礙者生活托育養護費用補助辦法
    」規定予以併計家庭總收入之應計人口，該辦法乃命令性質
    ，不得牴觸戶籍法、民法之規定；又原告之父乙○○71年4
    月1日命令退休，依公務人員退休法第6條擇一支領一次退休
    金95萬5千元，按月領取利息19,325元，依所得稅法第4條4
    款有免稅規定，被告推算本金99萬8千50元，計算不準；再
    被告依台北市低收入戶調查及生活扶助作業規定第6點規定
    否准原告生活扶助，該規定屬機關發布之命令，依法不得牴
    觸公務人員退休法及所得稅法之規定；被告認定退休金為財
    產以外所得，並以內政部行政命令解釋社會救助法是違法行
    為，應用相關法律如公務員退休法施行細則第32條、退休金
    優惠儲存辦法、所得稅法第4條第9款免稅等規定；原告92年
    10月3日將低收入戶卡（備註不予生活扶助）送還台北市中
    正區公所，並無放棄資格之意，被告推算臆測論事，偏差不
    實云云。
六、按「訴願之決定，自收受訴願書之次日起，應於3個月內為
    之；必要時，得予延長，並通知訴願人及參加人。延長以1
    次為限，最長不得逾2個月。」「前項期間，於依第57條但
    書規定補送訴願書者，自補送之次日起算，未為補送者，自
    補送期間屆滿之次日起算；其依第62條規定通知補正者，自
    補正之次日起算；未為補正者，自補正期間屆滿之次日起算
    。」「受理訴願機關認為訴願書不合法定程式，而其情形可
    補正者，應通知訴願人於20日內補正。」訴願法第85條第1
    、2項及第62條分別定有明文。本件原告於92年7月7日提起
    訴願，訴願機關原應於三個月內為訴願決定，惟因該訴願書
    中就不服標的是否包括身心障礙者生活補助費在內，尚有未
    明，訴願機關乃以92年7月18日北市訴（信）字第092306094
    20號書函，請原告於文到20日內補正敘明，嗣原告於92年7
    月23日補提「補充訴願理由書」載明已有低收入卡，惟不服
    未予每月生活扶助13313元；此有訴願書、台北市政府訴願
    審議委員會92年7月18日北市訴（信）字第09230609420號書
    函、補充訴願理由書等附訴願卷可稽；依上揭規定，訴願機
    關應於原告補正後之次日即7月24日起算3個月內為訴願決定
    縱依法延長2個月，至遲亦應於92年12月23日前為決定；本
    件訴願機關於92年12月25日以審議費時，通知延長2個月；
    並遲至93年2月4日始為訴願決定，固屬逾期，惟逾期為訴願
    決定，與該決定之效力無涉（僅訴願人得依行政訴訟法第4
    條第1項規定逕行提起撤銷訴訟），尚難執此而謂訴願決定
    應予撤銷，原告就此主張訴願決定逾期，應予撤銷乙節，尚
    有誤解。
七、查依上揭社會救助法第5條規定：「家庭總收入應計算人口
    範圍如下：一、直系血親。但子女以入贅或出嫁且無扶養能
    力可資證明者，得不計算。二、同一戶籍或共同生活之旁系
    血親及負撫養義務之親屬。三、綜合所得稅列入撫養親屬寬
    減額之納稅義務人」。原告申請低收入戶，被告以其應列計
    家庭人口共計3人（即原告及父母親），依財稅單位所提供
    最近一年度（90年度）財稅資料顯示：(1)原告（甲○○，35
    年5月8日出生，身分證統一編號：Ｚ000000000），現年57
    歲，為輕度精神障礙，查財稅資料，無存款所得。(2)原告父
    親（乙○○，6年3月15日出生，身分證統一編號：Ｚ0000000
    00）現年86歲，為退休警官，依財稅資料顯示，有年度利息
    所得共為179,649元，另有投資總額共為2,158,148 元(3)原
    告母親（宛楊秀華，13年9月19日出生，身分證統一編號：
    Ｚ000000000）現年78歲，依財稅資料顯示，有年度利息所得
    為5,085元，另有投資共為659,0 40元各情；有戶籍謄本及
    92年7月30日、8月13日製表之90年度財稅原始資料明細等附
    原處分卷可稽；是被告以原告父親乙○○依財稅資料顯示，
    有年度利息所得共為179,649元，依18%優惠利率計算，推算
    其存款本金約為998,050元，另有投資總額共為2,158,148元
    ，合計存款投資額約為3,156,198元；原告母親宛楊秀華依
    財稅資料顯示，有年度利息所得為5,085元，依O.03982固定
    利率計算，推算其存款本金約為127,700元，另有投資共為
    659,040元，合計存款投資額約為786,740元，綜上合計，原
    告全戶3人存款投資共約有3,942,938元，平均每人存款投資
    額約為1,314,313元，自屬有據；此平均每人存款投資總額
    已超過前揭作業規定第6點所定低收入戶生活扶助之標準即
    每人存款本金（含投資等）不得超過15萬元之限制，縱以原
    告主張其父之優惠存款本金應為95萬5千元加以計算，其結
    果亦無不同；是被告認原告全戶（含直系血親）平均每人存
    款及投資金額超過規定，未准予原告生活扶助，並無不合。
八、末查上揭社會救助法第10條規定：「符合第4條所定之低收
    入戶，得向戶籍所在地主管機關申請生活扶助。」同法施行
    細則第5條規定：「依本法第10條申請生活扶助者，其家庭
    總收入以外之財產總額超過中央主管機關或直轄市主管機關
    公告之當年度一定金額者，不予扶助。」又臺北市政府90
    年8月23日府秘二字第9010798100號公告：「主旨：公告本
    府主管業務委任事項，並自90年9月1日起生效。……公告事
    項……四、本府將下列業務委任本府社會局，以該局名義執
    行之……（三）社會救助法中有關本府權限事項……」。按
    政府對於低收入戶之生活扶助，乃國家對人民基於負有生存
    照顧義務之給付行政，與憲法第15條人民財產權之保障無涉
    ；且給付行政並非限制相對人之自由與權利，故憲法第23條
    有關法律保留原則之適用不若干涉行政之嚴格，通常情形給
    付行政祇須有國會通過之預算為依據，其措施之合法性即無
    疑義（最高行政法院92年度判字第816號判決要旨參照）。
    因此，被告機關據上揭授權，於88年8月16日以（88）府社
    二字第88036982900號函訂頒「臺北市低收入戶調查及生活
    扶助作業規定」，以辦理低收入戶調查及生活扶助作業，自
    無不合，原告主張該作業規定第6點所定低收入戶生活扶助
    之標準違反相關法律規定云云，尚難採據。
九、綜上所述，原告起訴論旨，並非可採。被告以原告全戶（含
    直系血親）平均每人存款及投資金額超過規定，否准原告生
    活扶助，核無不合，訴願決定予以維持，亦無違誤，原告仍
    執前詞，訴請撤銷，併請求判命被告應作成准自民國91 年
    10月起，按月核付原告低收入戶生活扶助費13313元之行政
    處分，為無理由，應予駁回。
十、兩造其餘主張陳述，於判決結果不生影響，無庸一一論列，
    併予敘明。
據上論結，本件原告之訴為無理由，爰依行政訴訟法第218條、
民事訴訟法第385條第1項前段、行政訴訟法第98條第3項前段判
決如主文。
中　　華　　民　　國　　94　　年　　5　　 月　　19　　日
                  第六庭審判長法  官   林樹埔
                              法  官　 曹瑞卿
                              法  官　 許瑞助
上為正本係照原本作成。
如不服本判決，應於送達後20日內，向本院提出上訴狀並表明上
訴理由，如於本判決宣示後送達前提起上訴者，應於判決送達後
20日內補提上訴理由書（須按他造人數附繕本）。
中　　華　　民　　國　　94　　年　　5　　 月　　19　　日
                              書記官   吳芳靜
